【裁判字號】    99,裁,459
【裁判日期】    990226
【裁判案由】    商標異議
【裁判全文】
最  高  行  政  法  院  裁  定
                                       99年度裁字第459號
上  訴  人  甲○○
訴訟代理人  林志剛  律師（兼送達代收人）
            楊憲祖  律師
            黃闡億  律師
被 上訴 人  經濟部智慧財產局
代  表  人  乙○○
參  加  人  耐爾吉斯國際有限公司
代  表  人  丙○○
上列當事人間商標異議事件，上訴人對於中華民國98年11月5日
智慧財產法院98年度行商訴字第119號行政判決，提起上訴，本
院裁定如下：
    主  文
上訴駁回。
上訴審訴訟費用由上訴人負擔。
    理  由
一、按智慧財產案件審理法未規定者，分別依民事、刑事或行政
    訴訟程序應適用之法律，又對於智慧財產法院之裁判，除法
    律別有規定外，得上訴或抗告於終審行政法院，智慧財產案
    件審理法第1條及第32條分別定有明文。而對於高等行政法
    院判決之上訴，非以其違背法令為理由，不得為之，行政訴
    訟法第242條定有明文。依同法第243條第1項規定，判決不
    適用法規或適用不當者，為違背法令；而判決有同條第2項
    所列各款情形之一者，為當然違背法令。是當事人以高等行
    政法院判決有不適用法規或適用法規不當為上訴最高行政法
    院之理由時，其上訴狀或理由書應有具體之指摘，並揭示該
    法規之條項或其內容。若係成文法以外之法則，應揭示該法
    則之旨趣；倘為司法院解釋或本院之判例，則應揭示該判解
    之字號或其內容。如以行政訴訟法第243條第2項所列各款情
    形為理由時，其上訴狀或理由書，應揭示合於該條項各款之
    事實，上訴狀或理由書如未依此項方法表明，或其所表明者
    與上開法條規定不合時，即難認為已對高等行政法院判決之
    如何違背法令有具體之指摘，其上訴自難認為合法。
二、緣上訴人於民國（下同）95年12月4日以「甲○○標章(二)」
    商標，指定使用於商標法施行細則第13條所定商品及服務分
    類表第25類之襪子、褲襪、毛襪、棉襪、運動襪、絲襪、嬰
    兒襪、襪套、內衣褲、鞋子、圍巾、頭巾、領帶、領結、冠
    帽、服飾用手套、禦寒用手套、服飾用皮帶、圍裙、圍兜等
    商品，申請註冊，經被上訴人審查，核准列為註冊第000000
    0號商標（下稱系爭商標，如原判決附圖1所示）。嗣參加人
    檢具註冊第0000000號、第0000000號商標（下稱據爭商標，
    如原判決附圖2、3所示）主張系爭商標有違商標法第23條第
    1項第13、第14款之規定，對之提起異議。經被上訴人審查
    ，以97年6月5日中台異字第G00000000號商標異議審定書為
    「異議不成立」之處分。參加人不服，提起訴願，經訴願機
    關以97年10月22日經訴字第09706114130號為「原處分撤銷
    ，由原處分機關另為適法處分」之訴願決定。被上訴人乃另
    於98年1月13日以中台異字第G00000000號商標異議審定書為
    「第00000000號『甲○○標章(二)』商標之註冊應予撤銷」之
    處分。上訴人不服，遂循序提起行政訴訟。
三、本件上訴人對於智慧財產法院之行政判決提起上訴，主張略
    以：(一)原判決忽視簡單線條組合之商標充斥於吾人日常生活
    中之事實，逕以系爭商標與據爭商標圖樣均以類似之「工」
    字為構圖主體，即認定兩商標構成近似，忽略系爭商標之類
    似「工」字之線條極粗，「工」字右邊飾以灰色底色覆滿開
    口等設計，足供消費者據與據爭商標區辨之事實，有違一般
    經驗法則。(二)原判決對系爭商標與據爭商標圖樣之明顯差異
    視而不見，有違「『混淆誤認之虞』審查基準」所揭示之商
    標圖樣整體觀察原則，而有判決不適用法規或適用不當之違
    法。(三)原判決忽視系爭商標與據爭商標圖樣外觀、觀念及讀
    音之差異，逕認為近似商標，有違「『混淆誤認之虞』審查
    基準」所揭示之商標近似判斷原則。(四)原判決以系爭商標圖
    樣係使用墨色為由，即認為顏色並非系爭商標主要識別特徵
    ，其判斷顯有違論理法則，且違背「『混淆誤認之虞』審查
    基準」所揭示之商標近似判斷原則等語。經查，原判決業已
    詳述其認定事實及得心證之理由，並無違誤。上訴意旨雖以
    原判決違背法令為由，惟核其上訴狀所載理由，或係重述其
    在原審業經主張而為原判決摒棄不採之陳詞，或係執其一己
    之法律見解，就原審取捨證據、認定「系爭商標與據爭商標
    近似」事實之職權行使，指摘其為不當，而非具體表明合於
    不適用法規、適用法規不當、或行政訴訟法第243條第2項所
    列各款之情形，難認對原判決之如何違背法令已有具體之指
    摘。依首開規定及說明，應認其上訴為不合法。
四、據上論結，本件上訴為不合法。依智慧財產案件審理法第1
    條，行政訴訟法第249條第1項前段、第104條，民事訴訟法
    第95條、第78條，裁定如主文。
中    華    民    國    99    年    2     月    26    日
                    最高行政法院第七庭
                        審判長法官  藍  獻  林
                              法官  曹  瑞  卿
                              法官  廖  宏  明
                              法官  張  瓊  文
                              法官  姜  素  娥
以  上  正  本  證  明  與  原  本  無  異
中    華    民    國    99    年    2     月    26    日
                              書記官  賀  瑞  鸞


司法院資訊處製作；財團法人民間司法改革基金會備份。
